臺灣臺東地方法院刑事判決　　　　　　　 96年度易字第129號
公　訴　人　臺灣臺東地方法院檢察署檢察官
被　　　告　丙○○
　　　　　　　　　　（現另案於臺灣臺東戒治所執行強制戒治
指定辯護人　本院法官劉柏駿
上列被告因竊盜案件，檢察官提起公訴（95年度偵字第2470號、
第2820號）後，被告於準備程序為有罪之陳述，經本院合議庭裁
定本件改由受命法官獨任進行簡式審判程序，檢察官聲請改依協
商程序而為判決，本院判決如下：
    主  文
丙○○共同竊盜，處有期徒刑柒月；又竊盜，處有期徒刑柒月。
應執行有期徒刑壹年。
    事實及理由
一、犯罪事實：
　　丙○○意圖為自己不法所有，分別為下列犯行：
　(一)於民國九十五年六月十四日中午十二時許，與許文德（經檢
  　察官另行處理）基於意圖為自己不法所有之犯意聯絡，由丙
    ○○駕駛其母親張美女所有車號ＷＲ－三九二三號小貨車搭
    載許文德一同前往位於臺東縣延平鄉○○段六一二之二地號
    上之臺灣武陵監獄懇親宿舍，共同拆卸該宿舍之鋁門窗，合
    計竊取鋁門二十扇及鋁窗二十一扇得手後，於同日晚間六時
    十分許，正行將部分鋁窗分解為鋁條時，為該監獄管理財產
    之承辦人員甲○○發覺，即共同駕車逃逸，將鋁窗所分解之
    鋁條棄置現場。嗣經警循線查獲。
  (二)於九十五年十一月二十一日下午三時許，前往臺東縣鹿野鄉
    ○○○○路橋拆卸橋上屬交通部臺灣鐵路管理局花蓮電務段
    臺東電務分駐所管轄之鐵路電務配線不鏽鋼電纜線槽蓋二十
    二片而竊取得手後，先丟至橋下置放，至同日下午五時許及
    翌日上午八時許，再以車號Ｍ七Ｙ－七三五號機車每次載運
    八片槽蓋至不知情之王嘉盛等所經營之資源回收場，由該回
    場收代轉售予和志古物商行之方式銷贓，於載運二次後即經
    警循線查獲並在和志商行內扣得十六片槽蓋，另在前揭鐵路
    橋下查獲丙○○未及載運之槽蓋六片（已發交鐵路管理局保
    管），而悉上情。
二、證據：
  (一)前揭事實一、(一)部分：
  1.被告丙○○於警詢、偵訊及本院訊問中之自白。
  2.證人甲○○、張美女於警詢及偵訊中之證述。
  3.證人即於案發當日負責巡邏勤務之武陵監獄職員朱正雄於警
    詢中之證述。
　4.卷附臺灣臺東地方法院檢察署九十六年三月十五日上午十一
  　時之現場履勘筆錄一份及履勘照片七幀、臺灣武陵監獄內部
    甲○○書簽呈、戒護科巡邏表、刑案現場平面暨示意圖各一
    紙、現場照片十六幀。
  (二)前揭事實一、(二)部分：
  1.被告於本院訊問中之自白。
  2.證人王嘉盛、王北東（王嘉盛之父親）於警詢中之證述。
  3.證人即臺灣鐵路管理局花蓮電務段臺東電務分駐所職員乙
    ○○、李信武分別於警詢及偵訊中之證述。
  4.卷附臺灣臺東地方法院檢察署九十六年三月十五日上午十時
    十分之現場履勘筆錄一份及履勘照片十一幀、贓物認領保管
    單一紙。
  (三)綜上，足見被告自白均與事實相符，事證明確，其犯行均堪
    認定。
三、按行為後法律有變更者，適用行為時之法律。但行為後之法
    律有利於行為人者，適用最有利於行為人之法律，刑法第二
    條第一項定有明文。本件被告於前揭事實一、(一)之行為後，
    刑法總則編於九十四年二月二日修正公布後，於九十五年七
    月一日正式施行（至前揭事實一、(二)之行為則已在新刑法施
    行後後，無庸比較新舊法），而刑法第二條第一項固修正為
    「行為後法律有變更者，適用行為時之法律，但行為後之法
    律有利於行為人者，適用最有利於行為人之法律」，此乃為
    與刑法第一條罪刑法定主義相互契合，而貫徹法律禁止溯及
    既往原則，係規範行為後法律變更所生新舊法律比較適用之
    準據法，故刑法第二條第一項雖經修正，但因屬適用法律之
    準據法，本身即無所謂比較新舊法之問題，應逕適用裁判時
    之修正施行後刑法第二條之規定以決定適用之刑罰法律；又
    關於新舊法律變更之比較適用，原則上應就罪刑有關之共犯
    、未遂犯、想像競合犯、牽連犯、連續犯、結合犯，以及累
    犯加重、自首減輕暨其他法定加減原因（如身分加減）等一
    切情形，綜其全部罪刑之結果而為比較（最高法院九十五年
    第八次刑事庭會議關於中華民國刑法九十四年修正施行後之
    法律比較適用決議第一點第(四)小點參照），再按行為後刑法
    條文經修正，惟無有利、不利情形者，非屬法律之變更，應
    依一般法律適用原則，適用裁判時法（最高法院九十五年第
    二十一次刑事庭會議決議）。查此次修法與本案罪刑相關者
    ：
  1.本件被告於前揭事實一、(一)所犯刑法第三百二十條第一項之
    罪之主刑為五年以下有期徒刑、拘役或五百元以下罰金，被
    告犯罪時之刑法就罰金刑之規定，依修正前刑法第三十三條
    第五款規定，罰金刑應處銀元一元以上，並應依罰金罰鍰提
    高標準條例第一條規定，就其原定數額得提高為二倍至十倍
    ，但法律已依一定比率規定罰金或罰鍰之數額或倍數者，依
    其規定。惟前揭修正施行之刑法第三十三條第五款則規定：
    「罰金：新臺幣一千元以上，以百元計算之」，而九十五年
    六月十四日修正公布之刑法施行法第一條之一第二項規定：
    「九十四年一月七日刑法修正時，刑法分則編未修正之條文
    定有罰金者，自九十四年一月七日刑法修正施行後，就其所
    定數額提高為三十倍，但七十二年六月二十六日至九十四年
    一月七日新增或修正之條文，就其所定數額提高為三倍」，
    比較修正前後之罰金刑輕重，該罰金刑之最低刑度於修法後
    已有加重，故以修正公布施行前之刑法規定較有利於被告，
    應依刑法第二條第一項前段規定，適用行為時之法律。
  2.共同正犯部分，被告與共犯許文德就前揭事實一、(一)之犯行
    間，有犯意聯絡及行為分擔，不論依修正前或修正後刑法第
    二十八條之規定，均構成共同正犯，對被告而言並無有利或
    不利之情形，非屬法律變更，參酌前揭最高法院九十五年度
    第二十一次刑事庭會議決議意旨，應適用裁判時法論之。
  3.數罪併罰部分，按刑法第五十一條亦於前揭修法中修正，修
    正前刑法第五十一條第五款規定：「數罪併罰，分別宣告其
    罪之刑，依左列各款定其應執行者：宣告多數有期徒刑者，
    於各刑中之最長期以上，各刑合併之刑期以下，定其刑期。
    但不得逾二十年」，修正後刑法第五十一條第五款規定：「
    宣告多數有期徒刑者，於各刑中之最長期以上，各刑合併之
    刑期以下，定其刑期。但不得逾三十年」，經比較結果，修
    正後刑法規定並非較有利於受刑人。
  4.綜上，比較新舊法結果，除共犯部分非屬法律變更，應適用
    裁判時法外，其餘均以修正前刑法較有利於被告，應依刑法
    第二條第一項前段，適用被告行為時之修正前刑法及相關規
    定，合予敘明。
四、本件經檢察官與被告於審判外達成協商之合意且被告已認罪
    ，其合意內容為：被告願受科刑範圍為二罪各判處有期徒刑
    七月，合併應執行有期徒刑一年。經查，上開協商合意並無
    刑事訴訟法第四百五十五條之四第一項所列情形之一，檢察
    官聲請改依協商程序而為判決，本院爰不經言詞辯論，於協
    商合意範圍內為協商判決，合予敘明。
五、應適用之法條：刑事訴訟法第四百五十五條之四第二項、第
    四百五十五條之八，刑法第二條第一項前段、第二十八條、
    第三百二十條第一項、（修正前）第五十一條第五款。
六、本判決除有刑事訴訟法第四百五十五條之四第一項第一款、
    第二款、第四款、第六款、第七款所定情形之一，或違反同
    條第二項規定者外，不得上訴。
中　　華　　民　　國　　96　　年　　5　　月　　31 　　日
                  刑事第四庭    法  官  黃珮茹
以上正本證明與原本無異。
本件不得上訴。
                                書記官  蕭家玲
中　　華　　民　　國　　96　　年　　6 　　月　　1 　　日
